臺灣屏東地方法院刑事判決　　　　　　　　　　　　　九十一年度易字第六六號
　　公　訴　人　臺灣屏東地方法院檢察署檢察官
　　被　　　告　甲○○
右列被告因傷害等案件，經檢察官提起公訴（九十一年度偵字第一五四號），本院判
決如左：
    主  文
甲○○以加害身體之事，恐嚇他人致生危害於安全，處拘役貳拾日，如易科罰金，以
參佰元折算壹日。緩刑貳年。
其餘被訴部分不受理。
    事  實
一、甲○○為本屆崁頂鄉鄉長候選人，因其懷疑另一候選人乙○○於選舉過程中在外
    散播謠言，誣指其為「黑道」，心生不滿，遂於民國九十年十二月十七日下午十
    七時許，在屏東縣南州鄉○○村○○路段，以恐嚇之犯意，在乙○○及蔡和清兄
    弟面前恫嚇乙○○稱：「和清、和清．．我寧願名聲不好，我絕對要給他（指乙
    ○○）開花。」等加害他人身體之語恐嚇乙○○，令乙○○心生畏懼，致生危害
    於安全。
二、案經屏東縣警察局東港分局移送及乙○○訴由台灣屏東地方法院檢察署檢察官偵
    查起訴。
    理  由
壹、有罪部分：
一、訊據被告甲○○固坦認曾於與乙○○爭吵之過程中說過：「．．我甘願名聲不好
    ，我絕對要乎伊（給他）開花。」（閩南語）等語，惟堅決否認有何恐嚇犯意，
    先辯稱：「可能是當時我情緒比較激動，『要給他開花』這句話，我想可能是會
    打他的意思，但我並沒有打他」，惟旋即又改稱：「要給他開花的意思，是要將
    所欺騙我的事情爆發出來。」云云。經查：
    (一)右開事實業據告訴人乙○○指訴無訛，並有錄音帶一捲及錄音譯文一份附卷可
      考（該錄音譯文第七頁第十四行「（意指對腦部開槍）」等文字，係告訴人自
      行註記，錄音帶內容並無該語；又譯文第七頁第十一行至第十八行及第八頁第
      一行至第五行部分固曾出現於錄音帶內容中，惟其銜接前後文之順序與錄音帶
      內容不符，經勘驗結果，該部分出現在錄音帶內容之末尾，並非中間，前開錄
      音譯文之順序應有錯誤）。
    (二)被告甲○○雖否認該語有恐嚇之意，然其於本院審理中曾一度坦承該言「是要
      打他（乙○○）之意思」屬實。且觀諸錄音譯文，甲○○出言：「和清、和清
      ，．．我寧願名聲不好，我絕對要給他開花」之前，曾說：「打一打，給他爛
      ，也不要選。」（見錄音譯文第八頁第十八行），而口出「給他開花」一語後
      ，旋又在旁人催促蔡和清離去時揚言：「不敢，不敢對你乙○○嗎？」，隨即
      便聽聞乙○○大叫：「啊！你出手。」（甲○○應於此時出手毆打乙○○），
      此一客觀事實與其自承欲傷害乙○○之主觀犯意吻合，堪認被告出言之意，乃
      欲以傷害身體之事使乙○○心生畏懼。被告空言否認無恐嚇犯意，尚無可採。
      本件事證已臻明確，被告犯行堪予認定。
二、核被告甲○○所為，係犯刑法第三百零五條之恐嚇危害安全罪。茲審酌被告犯罪
    之動機、目的、手段、犯罪時所受之刺激、其智識程度、與被害人之關係及事後
    雙方已達成和解，有撤回告訴狀及屏東縣崁頂鄉調解委員會調解書各一份在卷足
    憑等一切情狀，爰量處如主文所示之刑，並諭知易科罰金之折算標準，以資懲儆
    。又被告前未曾受有期徒刑以上刑之宣告，因一時情緒激動，偶罹刑典，事後已
    坦承犯行，並與告訴人達成和解，經此刑之宣告後，應知警惕而無再犯之虞，本
    院因認以暫不執行其刑為當，故予宣告緩刑二年，用啟自新。
貳、不受理部分：
一、公訴意旨如起訴書所載（如附件）。
二、按告訴乃論之罪，告訴人於第一審辯論終結前，得撤回其告訴；又告訴經撤回者
    ，法院應諭知不受理之判決，刑事訴訟法第二百三十八條第一項及第三百零三條
    第三款定有明文。
三、本件被告甲○○因傷害及公然侮辱案件，經檢察官提起公訴，認被告係犯刑法第
    二百七十七條第一項之傷害罪及同法第三百零九條第一項之公然侮辱罪。依同法
    第二百八十七條及第三百十四條之規定，須告訴乃論。茲據告訴人乙○○於檢察
    官起訴後、繫屬本院前，具狀聲請撤回其告訴，揆諸前開說明，應諭知不受理之
    判決。
據上論斷，應依刑事訴訟法第二百九十九條第一項前段、第三百零三條第三款，刑法
第三百零五條、第四十一條第一項前段、第七十四條第一款，罰金罰鍰提高標準條例
第一條前段、第二條，判決如主文。
中      華      民      國      九十一      年      九    月    三十    日
                                      台灣屏東地方法院刑事第五庭
                                          法  官  王以齊
右正本證明與原本無異。
如不服本判決應於收受本判決後送達後十日內向本院提出上訴書狀，其未敘述上訴理
由者，並得於提起上訴後十日內向本院補提理由書狀（均須按他造當事人之人數附繕
本 ）「切勿逕送上級法院」
                                          書記官   林天化
中      華      民      國      九十一      年    十      月    一     日
附錄本判決論罪科刑法條：
刑法第三百零五條
以加害生命、身體、自由、名譽、財產之事，恐嚇他人致生危害於安全者，處二年以
下有期徒刑、拘役或三百元以下罰金。
